臺灣高等法院高雄分院民事裁定　　　　　 94年度家抗字第9號
抗　告　人　乙○○
相　對　人　甲○○
上列抗告人因與相對人間聲請承認大陸地區判決事件，對於民國
93年11月30日臺灣高雄地方法院93年度家聲字第180 號所為裁定
提起抗告，本院裁定如下：
    主  文
抗告駁回。
抗告程序費用由抗告人負擔。
    理  由
一按在大陸地區作成之民事確定裁判、民事仲裁判斷，不違背臺
  灣地區公共秩序或善良風俗者，得聲請法院裁定認可，臺灣地
  區與大陸地區人民關係條例第74條第1 項定有明文。又依本條
  例第74條規定聲請法院裁定認可之民事確定裁判、民事仲裁判
  斷，應經行政院設立或指定之機構或委託之民間團體驗證，臺
  灣地區與大陸地區人民關係條例施行細則第68條亦有明文。本
  件抗告人請求承認大陸地區判決之裁定事件，固據提出福建省
  寧德市蕉城區人民法院（2004）蕉民初字第771 號民事判決書
  暨其公證書及財團法人海峽交流基金會驗證證明文件各1 份為
  證，然並未提出上開判決之確定證明書暨其公證書及財團法人
  海峽交流基金會驗證證明文件供法院審認。經原審法院命抗告
  人於10日內補正上開證明文件，此項通知業於民國93年10月26
  日送達，抗告人逾上開期限，且迄原審法院距上開通知送達逾
  35日後裁定駁回前，均未補正，原審法院因而為駁回其聲請之
  裁定，經核並無不合。
二抗告意旨以：相對人在大陸訴請離婚之判決內容與事實相符，
  伊亦同意離婚，現補具判決確定證明書、大陸公證書及財團法
  人海峽交流基金會驗證證明文件各1 份，請求承認大陸地區上
  開民事判決等語。經查：抗告人固提出判決確定證明書、大陸
  公證書及財團法人海峽交流基金會之證明書為證，惟該判決確
  定證明書係於93年9 月1 日、大陸公證書於93年9 月14日、財
  團法人海峽交流基金會之證明書則於93年10月7 日所制作，顯
  係抗告人在93年10月26日收受原審通知後即可提出者（見原審
  卷第14頁送達證書），抗告人不遵補正之裁定為必要之補正，
  致原審無從據以審酌，而認其聲請為無理由予以駁回，原裁定
  並無違誤，抗告人事後提出上開證明文書，而指摘原裁定不當
  ，即難謂有理由，應予駁回。另抗告人仍得聲請取回福建省寧
  德市蕉城區人民法院（2004）蕉民初字第771 號民事判決書、
  確定證明書暨其公證書及財團法人海峽交流基金會驗證證明文
  件等原本，另行向原審法院聲請承認該判決，併此敘明。
三本件抗告為無理由，依非訟事件法第8 條第2 項、第28條、民
  事訴訟法第495 條之1 第1 項、第449 條第1 項、第95條、第
  78條，裁定如主文。
中　　華　　民　　國　　94　　年　　2 　　月　　2 　　日
                            民事第二庭
                                審判長法官  簡色嬌
                                法      官  朱玲瑤
                                法      官  謝靜雯
以上正本證明與原本無異。
如不服本裁定應於送達後10日內向本院提出再抗告狀，並繳納再
抗告費新臺幣45元。再為抗告非以其違背法令為理由，不得再為
抗告。
中　　華　　民　　國　　94　　年　　2 　　月　　3 　　日
                                書  記  官  郭榮芳
